【裁判字號】    98,易,571
【裁判日期】    980609
【裁判案由】    竊盜等
【裁判全文】
臺灣臺北地方法院刑事判決               98年度易字第571號
公  訴  人  臺灣臺北地方法院檢察署檢察官
被      告  甲○○
                    另案羈押.
上列被告因竊盜等案件，經檢察官提起公訴（98年度偵字第1490
號），本院判決如下：
    主  文
甲○○故買贓物，累犯，處有期徒刑參月；又攜帶兇器竊盜，累
犯，處有期徒刑捌月；應執行有期徒刑拾月。
    事  實
一、甲○○前因贓物案件，於民國九十六年二月五日，經臺灣士
    林地方法院以九十五年度易字第一六六號判處有期徒刑四月
    ，如易科罰金以銀元三百元折算一日確定；又因竊盜案件，
    於九十五年十一月七日，經本院以九十五年度易字第二四五
    七號判處有期徒刑一年，同年十二月十一日確定。以上二罪
    嗣於九十六年十月八日，經本院以九十六年度聲減字第二九
    二八號裁定各減為有期徒刑二月、六月，合併應執行有期徒
    刑八月，九十七年六月二日縮刑期滿執行完畢。竟不知悔改
    ，於九十七年十二月十九日，在臺北市南港區○○○路○段
    附近之茄冬宮，明知車牌號碼ＡＦＶ五八一號機車為他人竊
    盜所得之贓物（經車主丙○○於九十七年十二月十二日中午
    十一時五十分，在臺北市○○區○○街四一號對面人行道發
    現失竊），竟仍以新臺幣（以下同）一千之價格，向一綽號
    「阿宏」之成年男子（真實姓名、年籍不詳）購買使用。又
    於同年月二十三日中午十二時許，騎乘前開機車至位於臺北
    縣石碇鄉彭山村崩山三三之三號之天后宮，趁該處管理人員
    疏於注意之際，持客觀上足以對人之生命、身體造成危害，
    而可作為兇器使用之剪刀一支，至該處二樓以剪刀剪斷香油
    錢鐵櫃之鐵絲（毀損部分未據告訴及起訴），並用手扳開櫃
    門後竊取櫃內現金一千八百元得手。嗣欲離去之際，即為該
    處之管理人員乙○○發現，因而報警查獲。
二、案經臺北縣政府警察局新店分局報請臺灣臺北地方法院檢察
    署檢察官偵查起訴。
    理  由
一、證據能力部分：按被告以外之人於審判外之言詞或書面陳述
    ，除法律有規定者外，不得作為證據，刑事訴訟法第一五九
    條第一項固有明文。然此審判外之陳述，經當事人於審判程
    序同意作為證據，法院審酌該言詞陳述或書面陳述作成時之
    情況，認為適當者，亦得為證據；當事人、代理人或辯護人
    於法院調查證據時，知有第一五九條第一項不得為證據之情
    形，而未於言詞辯論終結前聲明異議者，視為有前述之同意
    ，同法第一五九條之五亦有明定。本案經當事人於審理程序
    表示對卷內人證、書證、物證之證據能力均無意見，且迄辯
    論終結前，亦未爭執本案證據之證據能力，是依刑事訴訟法
    第一百五十九條之五第二項規定，應視為同意使用各該證據
    ，經本院斟酌後述引用之各項證據均非非法取得，亦無證明
    力明顯過低之情形，且經於審判期日依法進行證據之調查、
    辯論，被告於訴訟上之程序權，已受保障，因認各該證據，
    均具證據能力，合先敘明。
二、上開犯罪事實，業據被告甲○○供明在卷，核與被害人丙○
    ○、乙○○指述之情節相符，並有扣案之剪刀一支及現場照
    片、贓物認領保管單等件在卷足憑，事證明確，被告犯行洵
    堪認定。
二、核被告所為，係犯刑法第三百四十九條第二項故買贓物罪及
    同法第三百二十一條第一項第三款之攜帶兇器竊盜罪。查被
    前因贓物案件，於九十六年二月五日，經臺灣士林地方法院
    以九十五年度易字第一六六號判處有期徒刑四月，如易科罰
    金以銀元三百元折算一日確定；又因竊盜案件，於九十五年
    十一月七日，經本院以九十五年度易字第二四五七號判處有
    期徒刑一年，同年十二月十一日確定。以上二罪嗣於九十六
    年十月八日，經本院以九十六年度聲減字第二九二八號裁定
    各減為有期徒刑二月、六月，合併應執行有期徒刑八月確定
    ，九十七年六月二日縮刑期滿執行完畢，有臺灣高等法院被
    告前案紀錄表一件在卷可考，其於五年內故意再犯本件有期
    徒刑以上之二罪，均為累犯，各應依法加重其刑。爰審酌被
    告素行及其犯罪之動機、目的、故買之贓物價值及竊盜金額
    ，暨前開所得均經被害人領回，被告犯後亦已供承錯誤等一
    切情狀，分別量處如主文所示之刑，並定其應執行之刑。扣
    案剪刀一支核非違禁物，並經被告否認為其所有在卷，此外
    復無證據足認該剪刀為被告所有之物，故於不於本件諭知沒
    收，併此敘明。
據上論斷，應依刑事訴訟法第二百九十九條第一項前段，刑法第
三百二十一條第一項第三款、第三百四十九條第二項、第四十七
條第一項、第五十條第五款，刑法施行法第一條之一，判決如主
文。
本案經檢察官楊展庚到庭執行職務。
中    華    民    國    98    年    6     月    9     日
                  刑事第十一庭  法  官  劉方慈
以上正本證明與原本無異。
如不服本判決應於收受送達後10日內向本院提出上訴書狀，並應
敘述具體理由；其未敘述上訴理由者，應於上訴期間屆滿後20日
內向本院補提理由書（均須按他造當事人之人數附繕）「切勿逕
送上級法院」。
                                書記官  林妙穗
中    華    民    國    98    年    6     月    9     日
附錄論罪法條：
中華民國刑法第349條
（普通贓物罪）
收受贓物者，處 3 年以下有期徒刑、拘役或 5 百元以下罰金。
搬運、寄藏、故買贓物或為牙保者，處5年以下有期徒刑、拘役
或科或併科1千元以下罰金。
因贓物變得之財物，以贓物論。


司法院資訊處製作；財團法人民間司法改革基金會備份。
